---
title: "Concrete report"
author: "Karim Amanov"
date: "7 января 2015 г."
output: html_document
---

Загружаем данные
```{r}
concrete <- read.csv("Concrete_Data.csv", comment.char = "#", row.names = NULL)
```
Для начала посмотрим на корреляцию всех компонентов
```{r}
library(corrplot)
corrplot(cor(concrete))
```


Как видно, в основном прочность зависит от cement, water, superplasticizer и age. Также заметим, что имеется приличная зависимость между water и superplasticizer.

Построим одно-мерные графики зависимостей прочности от всего остального

```{r}
library(lattice)
library(latticeExtra)

draw <-function(param) {
  formula <- reformulate(termlabels = param, response = 'ConcreteCompressiveStrength')
  xyplot(formula, panel=function(...) {  
  panel.xyplot(...)
  panel.loess(...)
  }, data = concrete, xlab = param, ylab = "Strength")
}
for (i in colnames(concrete)[-9]) { print(draw(i)) }

```


Итак, что мы видим из графиков: зависимость прочности от cement и superplasticizer близка к линейной,  Fine Aggregate и Coarse Aggregate после какого-то значения перестают оказывать влияние, BlastFurnaceSlag и FlyAsh судя по всему тоже слабо влияют на итоговую прочность, небольшое увеличение в начале кажется следствием неравномерноти данных (в этих местах точек намного меньше), Age явно является дискретным. Запомним все это и приступим к построению модели.

```{r}
library(MASS)
library(e1071)
build_model_and_validate<- function(f){ 
  model = lm(as.formula(f), concrete)
  print(summary(model))
  print(tune(lm, as.formula(model), data = concrete, tunecontrol = tune.control(sampling = "cross")))
  return (model)
}
m1 = build_model_and_validate(ConcreteCompressiveStrength ~ .)
```
Теперь будем улучшать. Попробуем убрать слабо влияющие компоненты

```{r}
m2 = build_model_and_validate(ConcreteCompressiveStrength ~ Cement + BlastFurnaceSlag+FlyAsh + Water + Superplasticizer + Age)
```

Изменилось совсем немного.
А теперь вспоним что зависимость Age у нас дискретна, поэтому нарпашивается сделать ее фактором 
```{r}

concrete$Age <- factor(concrete$Age)
contrasts(concrete$Age) <- contr.helmert
m3 = build_model_and_validate(ConcreteCompressiveStrength ~ Cement + BlastFurnaceSlag + FlyAsh + Water + Superplasticizer + Age)
```
 
Другое дело.Стало заметно лучше. Теперь посмотрим, чем нам может помочь AIC.

```{r}
m3.aic <- stepAIC(m3)
tune(lm, as.formula(m3.aic), data = concrete, tunecontrol = tune.control(sampling = "cross"))
```

Стало немного лучше. Эту модель и оставим.

